臺灣臺南地方法院民事判決　　　　　　 96年度重勞訴字第1號
原　　　告　Ｂ○○
　　　　　　戊○○
　　　　　　Ｙ○○
　　　　　　Ｌ○○
　　　　　　Ｈ○○
　　　　　　Ｉ○○
　　　　　　甲○○
　　　　　　Ｊ○○
　　　　　　　　　　　　22號.
　　　　　　Ｆ○○
　　　　　　Ｗ○○
　　　　　　Ｅ○○
　　　　　　天○○
　　　　　　Ａ○○
　　　　　　　　　　　　弄12.
　　　　　　丑○○
　　　　　　癸○○
　　　　　　巳○○
　　　　　　Ｔ○○
　　　　　　ｅ○○
　　　　　　ｄ○○
　　　　　　亥○○
　　　　　　壬○○
　　　　　　午○○
　　　　　　庚○○
　　　　　　未○○
　　　　　　丁○○
　　　　　　ａ○○
　　　　　　Ｍ○○
　　　　　　Ｖ○○
　　　　　　Ｓ○○
　　　　　　Ｒ○○
　　　　　　戌○○
　　　　　　Ｘ○○
　　　　　　子○○
　　　　　　辛○○
　　　　　　Ｋ○○
　　　　　　宙○○
　　　　　　Ｎ○○
　　　　　　酉○○
　　　　　　ｃ○○
　　　　　　乙○○
　　　　　　宇○○
　　　　　　Ｏ○○
　　　　　　Ｚ○○
　　　　　　Ｄ○○
　　　　　　ｂ○○
　　　　　　黃○○
　　　　　　Ｃ○○
　　　　　　　　　　　　之21.
　　　　　　申○○
　　　　　　地○○
　　　　　　Ｔ○○
　　　　　　丙○○
　　　　　　Ｕ○○
　　　　　　己○○
　　　　　　辰○○
　　　　　　卯○○
　　　　　　　　　　　　號
　　　　　　寅○○
　　　　　　Ｇ○○
　　　　　　Ｐ○○
　　　　　　玄○○
共　　 同
訴訟代理人　王正宏律師
上一人
複代理人　　黃昭雄律師
被　　　告　聯宗光電科技股份有限公司
　　　　　　　　　　　　11號.
法定代理人　Ｑ○○
上列當事人間請求清償債務事件，經本院於民國96年7月5日言詞
辯論終結，判決如下：
    主    　文
被告應分別給付原告如附表所示之金額，及原告Ｂ○○、戊○○
、Ｙ○○、Ｌ○○、Ｈ○○、Ｉ○○、甲○○、Ｊ○○、Ｆ○○
、Ｗ○○、Ｅ○○、天○○、Ａ○○、丑○○、癸○○、巳○○
、Ｔ○○、ｅ○○、ｄ○○、亥○○、壬○○、午○○、庚○○
、未○○、丁○○、ａ○○、Ｍ○○、Ｖ○○、Ｓ○○、Ｒ○○
、戌○○、Ｘ○○、子○○、辛○○、Ｋ○○、宙○○、Ｎ○○
、酉○○、ｃ○○、乙○○、宇○○、Ｏ○○、Ｚ○○、Ｄ○○
、ｂ○○、黃○○、Ｃ○○、申○○、地○○、Ｔ○○、丙○○
、Ｕ○○、己○○自民國九十六年四月十四日起，原告辰○○、
卯○○、寅○○、Ｇ○○、Ｐ○○、玄○○自民國九十六年六月
二十五日起，均至清償日止，按週年利率百分之五計算之利息。
訴訟費用新台幣玖萬捌仟肆佰壹拾陸元由被告負擔。
    事實及理由
一、按訴狀送達後，原告不得將原訴變更或追加他訴，但不甚礙
    被告之防禦及訴訟之終結者，不在此限，民事訴訟法第255
    條第1項第7款定有明文。查本件原告起訴時只有原告Ｂ○○
    等41人請求被告給付薪資及資遺費，並無原告李Ｏ○○、Ｚ
    ○○、Ｄ○○、ｂ○○、黃○○、Ｃ○○、申○○、地○○
    、Ｔ○○、丙○○、Ｕ○○、己○○、辰○○、卯○○、寅
    ○○、Ｇ○○、Ｐ○○、玄○○等18人（下稱原告Ｏ○○等
    18人）等人，嗣於民國96年6月7日第一次言詞辯論期日時，
    原告Ｏ○○等18人追加對被告之訴訟，且主張其均為被告之
    員工，所請求之項目亦為資遣費與薪資，核其請求係本於事
    實上及法律上同種類之原因，且不妨礙被告之防禦及訴訟之
    終結，依上開規定，原告為訴之追加，應予准許。
二、被告未於言詞辯論期日到場，核無民事訴訟法第386條所列
    各款情形，爰依原告之聲請，由其一造辯論而為判決。
三、原告起訴主張：
（一）原告原均受僱於被告公司，原告Ｂ○○、戊○○、Ｙ○○
      、Ｌ○○、Ｈ○○、Ｉ○○、甲○○、Ｊ○○、Ｆ○○、
      Ｗ○○、Ｅ○○、天○○、Ａ○○、丑○○、癸○○、巳
      ○○、Ｔ○○、ｅ○○、ｄ○○、亥○○、壬○○、午○○、庚○○、未○○、丁○○、ａ○○、Ｍ○○、Ｖ○○
      、Ｓ○○、Ｒ○○、戌○○、Ｘ○○、子○○、辛○○、
      Ｋ○○、宙○○、Ｎ○○、酉○○、ｃ○○、乙○○、宇
      ○○、Ｏ○○、Ｚ○○、Ｄ○○、ｂ○○、黃○○、Ｃ○○、申○○、地○○、Ｔ○○、丙○○、Ｕ○○、己○○
      等53人於96年3月29日分別與被告簽訂協議書，同意終止
      僱傭契約，自96年3月31日翌日起為契約終止生效日，被
      告並同意於96年4月13日前分別給付原告Ｂ○○等53人如
      附表編號1至編號53所示之金額（此項金額為薪資與資遣
      費之總和），詎屆期均未依約給付。
（二）原告辰○○、卯○○、寅○○、Ｇ○○、Ｐ○○、玄○○
      等人，均是在被告公司連續數月不支付薪資時即先行自動
      離職，故僅請求未付之薪資。請求依據，詳如下之說明：
      1.原告辰○○：於96年1月31日離職，有離職證明書可證
        ，並已於96年3月1日有進行勞資爭議調解成立，然被告
        仍不願給付，故依96年1月份之薪資單所載金額新台幣
        （下同）87,514元（即95,667元減去8,153元）請求被
        告給付上開金額。
      2.原告卯○○：於96年2月1日離職，有離職證明書可證，
        就被告所積欠之96年1月及2月份薪資，有薪資單及銀行
        存摺未匯入薪資紀錄可證，96年1月份薪資34,457元，
        2月份薪資3,676元，合計共38,133元。
      3.原告寅○○：於96年3月9日離職，有離職證明書可證，
        就被告所積欠之96年1月及2、3月份薪資，有薪資單及
        銀行存摺未匯入薪資紀錄可證，96年1月份薪資35,997
        元，2月份薪資35,997元，3月份薪資12,767元，合計共
        84,761元。
      4.原告佳瑩：於96年3月16日離職，有離職證明書可證，
        就被告所積欠之96年1月及2、3月份薪資，有薪資單及
        銀行存摺未匯入薪資紀錄可證，96年1月份薪資39,260
        元，2月份薪資37,463元，3月份薪資28,186元，合計共
        104,909元。
      5.原告Ｐ○○：於96年3月22日離職，有離職證明書可證
        ，就被告所積欠之96年1月及2、3月份薪資，有薪資單
        及銀行存摺未匯入薪資紀錄可證，96年1月份薪資43,08
        1元，2月份薪資43,081元，3月份薪資24,515元，合計
        共110, 677元。
      6.原告玄○○：於96年3月6日離職，有離職證明書可證，
        就被告所積欠之96年1月及2、3月份薪資，有薪資單及
        銀行存摺未匯入薪資紀錄可證，96年1月份薪資34,923
        元，2月份薪資31,158元，3月份薪資12,499元，合計共
        78,580元。
（三）被告積欠原告上述之薪資、資遣費至今仍未給付，為此，
      爰依協議書、勞動契約之法律關係提起本訴。
（四）聲明：被告應分別給付原告如附表所示之金額，及原告Ｂ
      ○○、戊○○、Ｙ○○、Ｌ○○、Ｈ○○、Ｉ○○、甲○○、Ｊ○○、Ｆ○○、Ｗ○○、Ｅ○○、天○○、Ａ○○
      、丑○○、癸○○、巳○○、Ｔ○○、ｅ○○、ｄ○○、
      亥○○、壬○○、午○○、庚○○、未○○、丁○○、ａ
      ○○、Ｍ○○、Ｖ○○、Ｓ○○、Ｒ○○、戌○○、Ｘ○○、子○○、辛○○、Ｋ○○、宙○○、Ｎ○○、酉○○
      、ｃ○○、乙○○、宇○○、Ｏ○○、Ｚ○○、Ｄ○○、
      ｂ○○、黃○○、Ｃ○○、申○○、地○○、Ｔ○○、丙○○、Ｕ○○、己○○自96年4月14日起，原告辰○○、
      卯○○、寅○○、Ｇ○○、Ｐ○○、玄○○自追加起訴狀
      繕本送達翌日起，均至清償日止，按週年利率百分之5計
      算之利息。
四、被告未於言詞辯論期日到場，惟提出書狀以：本件債務尚有
    糾葛等語，資為抗辯。
五、經查：原告主張之上開事實，業據其提出協議書53件、勞資
    協調紀錄2件、離職證明書6件、薪資通知單及銀行存摺影本
    等件為證，核屬相符；而被告經合法通知，未於言詞辯論期
    日到場爭執，雖其提出書狀表示本件債務尚有糾葛云云，惟
    並未提出任何證據供本院審酌，本院依上開證據調查結果，
    堪信原告之主張為真正。
六、從而，原告本於協議書、勞動契約之法律關係，請求被告應
    分別給付原告如附表所示之金額，自屬有據。又按給付有確
    定期限者，債務人自期限屆滿時起，負遲延責任。給付無確
    定期限者，債務人於債權人得請求給付時，經其催告而未為
    給付，自受催告時起，負遲延責任。其經債權人起訴而送達
    訴狀，或依督促程序送達支付命令，或為其他相類之行為者
    ，與催告有同一之效力，民法第229條第1、2項定有明文。
    查被告於上開協議書同意於96年4月13日前以轉帳方式分別
    給付原告Ｂ○○、戊○○、Ｙ○○、Ｌ○○、Ｈ○○、Ｉ○○、甲○○、Ｊ○○、Ｆ○○、Ｗ○○、Ｅ○○、天○○、
    Ａ○○、丑○○、癸○○、巳○○、Ｔ○○、ｅ○○、ｄ○○、亥○○、壬○○、午○○、庚○○、未○○、丁○○、
    ａ○○、Ｍ○○、Ｖ○○、Ｓ○○、Ｒ○○、戌○○、Ｘ○○、子○○、辛○○、Ｋ○○、宙○○、Ｎ○○、酉○○、
    ｃ○○、乙○○、宇○○、Ｏ○○、Ｚ○○、Ｄ○○、ｂ○○、黃○○、Ｃ○○、申○○、地○○、Ｔ○○、丙○○、
    Ｕ○○、己○○等53人如附表所示之金額，迄今未依約給付
    ，依兩造間之協議書及民法第229條第1項規定，原告Ｂ○○
    等53人請求被告分別給付如附表編號1至編號53所示之金額
    及自96年4月14日起至清償日止，均按週年利率百分之5計算
    之利息，為有理由；另原告原告辰○○、卯○○、寅○○、
    Ｇ○○、Ｐ○○、玄○○依兩造間之勞動契約及民法第229
    條第2項規定，請求被告分別給付如附表編號54至編號59所
    示之金額及自追加起訴狀繕本送達翌日（即96年6月25日）
    起，均至清償日止，按週年利率百分之5計算之利息，亦為
    有理由，均應予准許。
七、本件訴訟費用為裁判費98,416元，應由被告負擔。
八、結論：本件原告之訴為有理由，依民事訴訟法第385條第1項
    前段、第78條、第87條第1項，判決如主文。
中　　華　　民　　國　　96　　年　　7 　　月　　19　　日
                  民事第二庭    法　官　翁金緞
以上正本係照原本作成
如對本判決上訴，須於判決送達後20日內向本院提出上訴狀
中　　華　　民　　國　　96　　年　　7 　　月　　19　　日
                                書記官　張豐榮
